臺灣屏東地方法院刑事裁定
111年度交簡字第372號
聲  請  人  臺灣屏東地方檢察署檢察官
被      告  楊廣城（原冒名楊廣銘）




上列被告因公共危險案件，本院於中華民國111年3月25日所為11
1年度交簡字第372號之判決原本及其正本並所引用之附件（臺灣
屏東地方檢察署檢察官111年度偵字第738號聲請簡易判決處刑書
），茲發現有誤，應裁定更正如下：
    主  文
本院一一一年度交簡字第三七二號判決原本及其正本並所引用之
附件（臺灣屏東地方檢察署檢察官一一一年度偵字第七三八號聲
請簡易判決處刑書）中關於被告「楊廣銘」之記載均應更正為「
楊廣城」，並更正年籍資料為：「楊廣城，男，民國00年00月00
日生，身分證統一編號：Z000000000號，住屏東縣○○鄉○○路00號
  居屏東縣○○鎮○○路00號」。
    理  由
一、按刑事判決文字，顯係誤寫，而不影響於全案情節與判決之
    本旨者，參照民事訴訟法第232 條規定，原審法院得以裁定
    更正之，業經司法院大法官會議釋字第43號解釋在案。次按
    刑事訴訟法第264 條第2 項第1 款規定起訴書應記載被告之
    姓名、性別等資料或其他足資辨別之特徵，係為確定刑罰權
    對象之用，其起訴之對象為被告其「人」，而非僅在其「姓
    名」。而法院審判之被告，係檢察官所指刑罰權對象之人，
    起訴書所記載之被告姓名、年籍，一般固與審判中審理之人
    （對象）姓名、年籍一致，惟若以偽名起訴，而審判之對象
    即犯罪行為人確為檢察官所指被告之人，因刑罰權客體同一
    ，僅姓名、年籍不同，若於審理中經查明者，由法院逕行更
    正被告之姓名、年籍；於判決後始發現者，亦由原法院裁定
    更正姓名、年籍重行送達即可。是如某甲冒用某乙之名應訊
    ，無論有無被羈押或交保，其特定之人應為某甲，並非被冒
    名之某乙，檢察官係對某甲實施偵查，如認其有犯罪嫌疑並
    對其提起公訴，雖誤以乙名起訴，僅姓名錯誤，其起訴所指
    被告之人（即應接受審判之人）應為某甲而非某乙，法院於
    審理時，若已查明係冒用乙之名義犯罪，即應以甲為其審判
    對象，僅逕將判決書當事人欄之姓名更正為甲，並註明其係
    冒用某乙姓名，即屬適法（最高法院98年度台上字第67號、
    91年度台非字第139 號判決參照）。
二、經查，本案真正行為人即被告楊廣城於民國110年12月30日
    因公共危險案件為警查獲後，於警詢及偵訊中全程冒用其兄
    「楊廣銘」之名義應訊，嗣經內政部警政署刑事警察局鑑定
    比對被告於本案警詢時所按捺之指紋卡片，結果反與「楊廣
    城」指紋卡片相符，屏東縣政府警察局東港分局即另行偵辦
    被告冒名之犯行並經臺灣屏東地方檢察署（下稱屏東地檢署
    ）檢察官以111年度偵字第2157號聲請簡易判決處刑，而本
    院110年度交簡字第372號判決「楊廣銘」犯不能安全駕駛動
    力交通工具罪刑後，真正之楊廣銘業以其遭冒名提起上訴，
    被告於本院111年度交簡上字第32號公共危險案件111年7月8
    日訊問時亦坦承其於本案查獲後，有冒名「楊廣銘」受警員
    詢問、檢察官訊問之情等，以上屏東縣政府警察局東港分局
    東警分偵字第11130335400號卷及該卷內之內政部警政署刑
    事警察111年1月11日刑紋字第1110800011號函（見第28頁）
    、屏東地檢署檢察官111年度偵字第2157號聲請簡易判決處
    刑書、被告之臺灣高等法院被告前案紀錄表、楊廣銘所提刑
    事上訴理由狀、本院111年度交簡上字第32號111年7月8日訊
    問筆錄等可稽，足認本件於屏東地檢署檢察官111年度偵字
    第738號聲請簡易判決處刑書所載時地飲酒後為不能安全駕
    駛動力交通工具之犯行者，確係被告楊廣城，及其於為警查
    獲後，冒用「楊廣銘」名義應訊，致臺灣屏東地方檢察署檢
    察官誤以被告姓名為「楊廣銘」而向本院聲請簡易判決處刑
    ，本院前亦以被告姓名為「楊廣銘」而對其以111年度交簡
    字第372號簡易判決判處有期徒刑2月等。因本件遭警方查獲
    並接受檢察官偵訊之人既為被告楊廣城，則其確係檢察官偵
    查及據以聲請簡易判決處刑之對象，不因年籍資料之誤載而
    受影響。本院受理本案後依法以書面方式審理，且判決之對
    象亦係檢察官聲請簡易判決處刑之對象即被告楊廣城，從而
    ，本件聲請及判決之對象實質上均係實際行為人即被告楊廣
    城，並無錯誤，僅姓名及年籍資料等有所誤載。綜上，本件
    原判決原本及其正本上之記載，有如主文所示之錯誤，顯屬
    誤寫而不影響於全案情節與判決之本旨，揆諸前開說明，爰
    依法裁定更正原判決如主文所示。
三、至裁定更正被告之真正姓名年籍後，雖可將原判決關於犯罪
    行為之事實認定歸屬於被告，然原判決依被偽冒之人姓名年
    籍查得之前案資料、量刑當否等法律效果，則仍有因此致生
    誤認之情事，此對於檢察官正確執行及真正當事人間，均屬
    具有重大影響，而為收受更正前原判決送達時所不及知悉之
    事項。且按當事人收受裁判後是否上訴或抗告，當係以收受
    得不服之裁判書後依其記載內容始得決定，然在因真正行為
    人冒名應訊並受裁判而需裁定更正當事人欄記載之情形，檢
    察官自先前所收受更正前原判決記載之內容，尚無法據以得
    知該判決實際上有無違法或不當之處，致無法於收受原判決
    送達時起計算之上訴期間內妥適決定甘服或提出救濟，以期
    法律之正確適用。因此，於本更正裁定後，自應將原判決及
    本更正裁定併同重行送達，其上訴期間亦自重行送達時起算
    ，俾使當事人（含檢察官及真正行為人）得就更正後之裁判
    整體內容判斷是否提起救濟，附此敘明。
四、依刑事訴訟法第220條，裁定如主文。
中　　華　　民　　國　　111 　年　　7 　　月　　28　　日
                  簡易庭    法  官  黃紀錄
以上正本證明與原本無異。
如不服本裁定，得於裁定書送達之日起5 日內，以書狀敘述理由
（須附繕本），向本庭提出抗告。
中　　華　　民　　國　　111 　年　　7 　　月　　29　　日
                            書記官　張孝妃